【裁判字號】    89,易,3159
【裁判日期】    900913
【裁判案由】    竊盜
【裁判全文】
臺灣桃園地方法院刑事判決                        八十九年度易字第三一五九號
    公  訴  人  臺灣桃園地方法院檢察署檢察官
    被      告  戊○○
右列被告因竊盜案件，經檢察官提起公訴（八十九年度偵緝字第五０九號），本院判
決如左：
    主  文
戊○○無罪。
    理  由
一、公訴意旨略以：被告戊○○意圖為自己不法之所有，於民國八十二年一月初，在
    臺北市○○路與羅斯福路交岔口，竊取被害人丁○○所有之車號ＩＣ—三六六七
    號自用小客車，得手後藏置於桃園縣中壢市上三座屋三十六之三一０號留供己用
    。嗣於八十九年二月十六日下午六時許，在新竹市○○路二００巷二號為警查獲
    ，始知上情，並扣得竊盜工具三支、安非他命等物。
二、按犯罪事實，應依證據認定之，無證據不得推定其犯罪事實。又不能證明被告犯
    罪者，應諭知無罪之判決，刑事訴訟法第一百五十四條、第三百零一條第一項分
    別定有明文。又按認定不利於被告之事實，需依積極證據，苟積極證據不足為不
    利於被告事實之認定時，即應為有利於被告之認定，更不必有何有利之證據，最
    高法院三十年上字第八一六號判例亦曾宣示。
三、本件公訴人認被告涉犯前揭罪嫌，係以被害人丁○○指訴、證人甲○○證述及贓
    物領據一紙、照片十張與扣案螺絲起子及失竊車輛門鎖破壞痕跡相符，為主要論
    據。訊據被告固坦承曾看過ＩＣ—三六六七號自小客車，並在伊車上查獲螺絲起
    子一把等語，惟堅決否認涉有刑法第三百二十條之竊盜犯行，辯稱：伊是在八十
    九年二月十六日才在翁智豐住處第一次看到那台車，而查扣的螺絲起子是放在車
    上準備要去幫乙○○修理汽車車門鎖等語。
四、經查：
  （一）證人即查獲地點屋主翁智豐於本院九十年七月二十日及同年月二十六日調查
        時證稱：「（問：在你住在上三座屋址時，有無看過一台ＮＩＳＳＡＮ深藍
        色汽車？）那是我在八十七年六、七月間向一個租車公司的朋友借的，我那
        個朋友年約四十幾歲，我借那台車的車號是ＩＣ─三六六七號。我借那台車
        時，車子的鎖並沒有被破壞，但是只有在車前面掛一面大牌，借我車的人說
        ，是因為沒有繳罰單及稅金，所以被扣一面大牌，且行照也被沒入，所以他
        並沒有交給我行照，但是因為我那個朋友就是開租車公司的，所以我以為車
        子沒有問題。」；「（問：戊○○曾否駕駛一台藍色ＮＩＳＳＡＮ轎車到你
        家找你，並將車停放在你家廣場車庫？）我沒有印象，但是在偵卷照片所示
        停放汽車之廣場，就只有放照片中所示我租來的車及另一輛我己有的車。」
        、「（問：上次庭訊時說，照片中的車子是向開租車公司的朋友借的，該名
        朋友是否為戊○○？）不是。」等語（本院當日訊問筆錄參照）屬實，是右
        開ＩＣ—三六六七號實係查獲地點即桃園縣中壢市上三座屋三十六之三一０
        號址屋主翁智豐向其友人借來之車，且該車之借貸過程與被告毫無關連。
  （二）另訊據證人即當時與被告同行之乙○○於本院九十年四月十一日調查時證稱
        ：「‧‧‧，因知道被告是開汽車修理廠，且朋友也說他的修車技術很好，
        我就跟被告說我的ＢＭＷ深灰色車子沒辦法發動，且鑰匙孔被破壞，麻煩被
        告幫我修理，後來被告說要回家裡拿修車工具，並需去一起購買汽車零件，
        我就馬上搭乘被告所駕駛之汽車，上車後約早上九點被告先帶我去一家零件
        店購買零件，要回我新竹住處修車前，被告向我說順路要先找一位朋友，並
        開往朋友住處，因為那附近我不熟，我不知道被告的朋友所住地點地址。約
        早上十點到了該名朋友住處外，被告就先停車邀請我陪同他共赴朋友家裡，
        到了門外被告就大聲呼喊他朋友的名字但無人回應，但是我有在該名朋友屋
        外看見一台深色的車子廠牌已經不記得了，但是那台深色車子的引擎蓋未密
        合，我因好奇想過去查看，還被戊○○阻止。被告叫了幾聲無人應門，我們
        就上車離開回被告住處，被告就拿出後來被扣案的螺絲起子用砂輪機磨，我
        問被告為何要磨，被告就回說螺絲起子磨過後，才能將被破壞的鎖頭撬出來
        ，‧‧‧，回到新竹後被告就載著該名女子、我先回我家修車，但是我們一
        下車就被警察查獲。我當天整天都和戊○○在一起，我可以確定被告當天確
        實沒有碰那部車子。」等語（本院當日訊問筆錄參照）屬實，足徵於查獲當
        天被告雖攜帶經磨過之螺絲起子，惟係因應證人乙○○之修車請託，才於當
        天將螺絲起子做適度加工。因而被告自警訊至本院調查、審理時均辯稱該車
        非伊所竊取，伊僅在查獲址見過該車，隨身攜帶之螺絲起子係修車工具並非
        竊車工具等語，尚非無據。
  （三）雖證人即查獲員警黃天進於本院九十年六月十九日調查時證稱：「（問：本
        件如何查獲？）因曾經任職竹東分局之卸任員警丙○○（即化名甲○○）因
        毒品、竊盜等案件，至分局作筆錄時，主動向我檢舉戊○○曾告訴他，在三
        上座屋查獲贓車地點是戊○○將來若遭通緝可供藏匿地點，且於該處所置放
        之贓車，是戊○○所偷，以後若修車需要零件，可以摘取該贓車的零件，我
        們聽聞檢舉後，就由丙○○帶我們到查獲地點，並發現該贓車，發現該車時
        ，即發現該車門鎖有遭異物插入的痕跡，我們就做簡單的蒐證。而數日後剛
        好於乙○○住處外發現戊○○身上藏毒，且在戊○○隨身所攜帶內裝許多螺
        絲起子、扳手等修車工具之工具袋內，發現壹把經磨過之螺絲起子，而因我
        們發現該起子與前開贓車車鎖遭破壞之痕跡極為吻合，就持以比對，比對結
        果也發現相符，所以就認為戊○○就是利用該起子竊取那台贓車。」（本院
        該次訊問筆錄參照）等語，惟經本院於九十年七月二日傳訊證人即於警訊時
        以「甲○○」身分應訊之丙○○證稱：「（問：有無見過偵卷第十五、十六
        頁裕隆小客車？（提示照片並告以要旨））一年多前我曾經帶警員去找卷附
        照片內的小客車，因為我有一個小時候鄰居姓應，‧‧‧，他曾經在八十八
        年間帶我到照片上地點找屋主，我不知道姓應的去該地址作何事，我每次都
        只陪他到那裡就離開了，我到上開地點時，就看見該台車輛就停在那裡，且
        未掛車牌，‧‧‧。」、「我本來是警察，後來在八十八年七月一日離職，
        離職後有一天回警局找同事敘舊，同事問我有無線報可提供，我就想起之前
        曾在上開地點發現有輛可疑車輛就帶黃天進小隊長到現場查看，而黃天進查
        詢結果發現那台車是贓車。」、「（問：是否曾告訴警員戊○○很會偷車又
        很會改車？）應該是黃天進小隊長告訴我戊○○很會偷車也很會改裝車，我
        並沒有告訴警員戊○○很會偷車且很會改裝車。」、「（問：戊○○是否曾
        告訴過你，他曾經去偷過上開贓車？）沒有，而我也沒有問過戊○○那輛車
        的來路。」（本院當日訊問筆錄參照）等語屬實，是證人黃天進證稱係證人
        丙○○向其提供線索該車為被告所竊等語，已與證人丙○○所述相悖。再雖
        證人丙○○曾於警訊時證稱：曾聽聞被告說其偷車技術很好，而ＩＣ—三六
        六七號自小客車即係被告所竊等語，惟其於本院九十年七月二日調查時改稱
        ：因為時間太久，不太記得警訊筆錄為何如此記載，惟很確定被告未曾告知
        該車是其偷的，且在警訊筆錄上簽名時並未很仔細看過筆錄等語，是證人丙○○於警訊時所為之上開證述是否真實，實已啟人疑竇。而扣案之螺絲起子
        縱與前開失竊車輛門鎖破壞痕跡大致相符，此有照片二幀附卷可稽（附於臺
        灣新竹地方法院檢察署八十九年度偵字第一二一０號卷第十二頁參照），惟
        尚難憑此經加工之螺絲起子即認上開車輛確係被告持螺絲起子所竊取。
  綜上所述，右開車輛應係證人己○○向不詳年籍姓名友人承租之汽車，並係證人己○○將該車停放於自宅廣場內，此外，復已查無其他積極證據足資證明被告確有如
  公訴人所指之犯行，參諸首揭法條說明，自應為被告無罪判決之諭知。
據上論斷，應依刑事訴訟法第三百零一條第一項，判決如主文。
本案經檢察官胡樹德到庭執行職務
中      華      民      國    九十      年      九      月     十三     日
            臺灣桃園地方法院刑事第六庭
                                      審判長法  官  孫 惠 琳
                                            法  官  林 曉 芳
                                            法  官  簡 婉 倫
右正本證明與原本無異。
如不服本判決，應於判決送達後十日內向本院提出上訴狀( 應附繕本 )，上訴於
臺灣高等法院。
                                            書記官  王 泰 元
中      華      民      國    九十      年      九      月     十四     日


司法院資訊處製作；財團法人民間司法改革基金會備份。
